【裁判字號】    90,交聲,30
【裁判日期】    900131
【裁判案由】    聲明異議
【裁判全文】
臺灣高雄地方法院交通事件裁定                        九十年度交聲字第三號
    原處分機關  高雄市交通事件裁決所
    異  議  人
    即受處分人  甲○○
右列異議人因違反道路交通管理處罰條例案件，對於高雄市交通事件裁決所於八十九
年十二月二十一日所為之處分 (原處分案號：高市交裁字第三二─Ｚ0000000
00號)，聲明異議，本院裁定如左：
    主  文
原處分撤銷。
甲○○不罰。
    理  由
一、本件異議意旨略以：異議人即受處分人甲○○於民國八十九年五月二十二日八時
    十八分許，駕駛車牌號碼ＹＱ─四四九一號自用小貨車，沿高雄市建仁橋下欲前
    往煉油廠參加工作講習時，前車牌突然掉落，經路過騎士告知撿回後，因無工具
    固定該車牌，遂將車牌置放於前擋風玻璃明顯處，未料行駛至加昌路口時，即遭
    警攔檢並開罰單，雖向警員說明詳情，惟警員稱罰單已開具無法更改仍執意開具
    罰單，然伊並非故意違規未懸掛前車牌，且伊確實已將前車牌置於明顯處，實係
    情況特殊所致，因認原處分機關據以裁罰尚屬不當，爰依法提出異議等語。
二、經查，本件異議人甲○○確於八十九年五月二十二日八時十八分，沿高雄市○○
    路行駛時，因未懸掛車牌而遭警攔檢並開具罰單，固為異議人所自認，惟當時異
    議人係因前車牌臨時掉落，而將前車牌置放於前擋風玻璃處，業經原舉發機關即
    高雄市政府交通大隊第七分隊，於八十九年五月二十二日所製發之高雄市政府警
    察局舉發違反道路交通管理事件通知單之「違規事實」欄中載明「領有車牌未懸
    掛，前車牌，螺絲掉落置放前擋風玻璃」等語甚明，此有前開舉發違反道路交通
    管理事件通知單影本乙紙存卷足憑，足見異議人辯稱係前車牌臨時掉落，方置於
    前擋風玻璃明顯處等語，應非子虛。又按汽車號牌每車兩面，其懸掛位置，除原
    設有固定位置外，應正面懸掛於車輛前後端之明顯適當位置；又汽車已領有號牌
    而未懸掛或不依指定位置懸掛者，處汽車所有人一千二百元以上二千四百元以下
    （即新台幣三千六百元以上七千二百元以下）罰鍰，該牌照並吊銷之，道路交通
    安全規則第十一條第一項第一款、道路交通管理處罰條例第十二條第一項第七款
    、第二項定有明文。而本件異議人既已將行駛中方掉落之前車牌置於擋風玻璃明
    顯處，顯見異議人並無故意違反道路交通管理處罰條例第十二條第一項第七款、
    第二項之規定所欲規範處罰之未懸掛車牌之交通違規行為甚明。原處分機關未查
    及此，遽予裁罰，尚有未洽。綜上所述，本件異議為有理由，原處分應予撤銷，
    另諭知異議人不罰。
三、據上論斷，應依道路交通案件處理辦法第二十條，裁定如主文。
中      華      民      國    九十      年      一      月    三十一    日
                                  臺灣高雄地方法院交通法庭
                                      法  官  廖 純 卿
右正本證明與原本無異。
如不服本裁定，應於裁定送達後五日內，向本院提出抗告狀。
                                      書記官  林 孝 聰
中    華    民    國      九十      年      二      月        一        日


司法院資訊處製作；財團法人民間司法改革基金會備份。
